# 请教陈版贴现法一次性支付的银行贷款利息是否可以分摊？

提问人：feng0549 时间：2016-11-15 22:37:49
贴现法一次性支付的银行贷款利息是否可以分摊？如可以分摊，计入预付账款还是其他流动资产更合适？ 谢谢！

回答人：chenyiwei
可以摊销，计入“短期借款或长期借款——利息调整”科目的借方（相当于未确认融资费用），在借款期内按实际利率法摊销。